【裁判字號】    98,交上易,799
【裁判日期】    981209
【裁判案由】    公共危險
【裁判全文】
臺灣高等法院臺南分院刑事判決       98年度交上易字第799號
上 訴 人  甲○○
即 被 告
上列上訴人因公共危險案件，不服臺灣臺南地方法院98年度交易
字第221號，中華民國98年10月13日第一審判決（起訴案號：臺
灣臺南地方法院檢察署98年度偵字第9576號），提起上訴，本院
判決如下：
    主  文
上訴駁回。
    理  由
一、按刑事訴訟法第350條、第361條、第362條、第367條規定，
    不服地方法院之第一審判決而上訴者，須提出上訴書狀，並
    應敘述具體理由，為上訴必備之程式；其所提出之書狀未敘
    述上訴理由，或僅曾以言詞陳述上訴理由者，均應於上訴期
    間屆滿後20日內補提理由書於第一審法院。第一審法院經形
    式審查，認逾期未補提上訴理由者，應定期間先命補正；逾
    期未補正者，為上訴不合法律上之程式，應以裁定駁回。倘
    已提出上訴理由，但所提非屬具體理由者，則由第二審法院
    以上訴不合法律上之程式，判決駁回。而所謂具體理由，必
    係依據卷內既有訴訟資料或提出新事證，指摘或表明第一審
    判決有何採證認事、用法或量刑等足以影響判決本旨之不當
    或違法，而構成應予撤銷之具體事由，始克當之（例如：依
    憑證據法則具體指出所採證據何以不具證據能力，或依憑卷
    證資料，明確指出所為證據證明力之判斷如何違背經驗、論
    理法則）；倘僅泛言原判決認定事實錯誤、違背法令、量刑
    失之過重或輕縱，而未依上揭意旨指出具體事由，或形式上
    雖已指出具體事由，然該事由縱使屬實，亦不足以認為原判
    決有何不當或違法者（例如：對不具有調查必要性之證據，
    法院未依聲請調查亦未說明理由，或援用證據不當，但除去
    該證據仍應為同一事實之認定），皆難謂係具體理由，俾與
    第二審上訴制度旨在請求第二審法院撤銷、變更第一審不當
    或違法之判決，以實現個案救濟之立法目的相契合，並節制
    濫行上訴（最高法院97年度台上字第892號判決）。
二、經查：
(一)、上訴人即被告甲○○前曾因公共危險罪，經原審法院以93年
    交簡字第2041號判處罰金銀元30,000元，復因公共危險罪，
    經同法院以94年度交簡字第1141號判處有期徒刑5月，於94
    年11月2日易科罰金執行完畢，繼又因公共危險罪及違反槍
    砲彈藥刀械管制條例案件，分經同法院以95年度交簡字第22
    60號判處有期徒刑6月及95年簡字第3603號判處有期徒刑4月
    確定，定應執行刑有期徒刑9月，減刑為有期徒刑5月，於96
    年7月26日執行完畢。繼又因公共危險罪，經同法院以96年
    度交簡字第3578號判處有期徒刑6月確定，又因公共危險罪
    經同法院以97年易字第238號判決判處有期徒刑8月，上開2
    罪接續執行，於98年4月20日縮刑期滿執行完畢。詎仍不知
    悔改，復於98年6月23日晚間7時許，在臺南市○○路與開南
    街口之公園內飲用約2瓶米酒後，明知其控制力及注意力均
    已達無法安全駕駛動力交通工具之程度，仍執意騎乘車牌
    QP7-510號輕機車上路，嗣於同日晚間8時5分許，行經臺南
    市○○路451巷口時，因不勝酒力而自行摔車，警方據報前
    往處理，測得甲○○呼氣中酒精濃度含量達每公升0.79毫克
    ，而查悉上情。
(二)、前開事實，業據上訴人甲○○於原審審理中自白不諱，並有
    臺南市警察局舉發違反道路交通管理事件通知單、酒精濃度
    測試表及刑法第185條之3案件測試觀察紀錄表各1紙在卷可
    稽（警卷10-12頁）。原審以上訴人在審判程序中就被訴事
    實為有罪之陳述，裁定依簡式審判程序審理，論以刑法第
    185條之3服用酒類致不能安全駕駛動力交通工具而駕駛罪，
    並依累犯規定加重其刑，及審酌上訴人已有多次公共危險前
    科，猶不知悔改，再犯本件構成要件相同之酒後駕車公共危
    險罪，足見被告對法律處罰及他人生命安全之輕忽，不宜再
    予輕縱，兼衡被告教育程度為國中畢業，家境小康，犯罪後
    坦承犯行，態度良好等一切情狀，量處有期徒刑9月。
(三)、經核原判決並無認定事實錯誤、量刑瑕疵或違背法令之情形
    ，且量刑輕重，屬事實審法院得依職權自由裁量之事項，苟
    已斟酌刑法第57條各款所列情狀而未逾越法定刑度，不得遽
    指為違法。上訴理由略以：「上訴人雖有喝酒，但沒騎車，
    卻被警員命為吹氣，犯後亦深切悔悟，且上訴人家中有雙親
    及1個小孩須上訴人工作扶養，父母常至醫院就醫，須上訴
    人照料，上訴人亦有重度憂鬱症，須長期治療，祈能再有1
    次更新機會，讓上訴人易科罰金或社區服務，以替代入監服
    刑」云云，並未依據卷內既有訴訟資料或提出新事證，指摘
    或表明第一審判決有何採證、認事或用法足以影響判決本旨
    之不當或違法之具體事由，自非具體之上訴理由，其上訴不
    符法定程式，爰不經言詞辯論逕予判決駁回。
三、據上論斷，應依刑事訴訟法第367條前段、第372條判決如主
    文。
中    華    民    國    98    年    12    月    9     日
                  刑事第三庭    審判長法  官  陳義仲
                                      法  官  蔡勝雄
                                      法  官  楊清安
以上正本證明與原本無異。
不得上訴。
                                      書記官  蔡蘭櫻
中    華    民    國    98    年    12    月    10    日
附錄本案論罪科刑法條全文：
刑法第185條之3
服用毒品、麻醉藥品、酒類或其他相類之物，不能安全駕駛動力
交通工具而駕駛者，處1年以下有期徒刑、拘役或科或併科15萬
元以下罰金。


司法院資訊處製作；財團法人民間司法改革基金會備份。
